【裁判字號】    88,易,3267
【裁判日期】    890229
【裁判案由】    過失傷害
【裁判全文】
臺灣臺南地方法院刑事判決                        八十八年度易字第三二六七號
    公  訴  人  臺灣臺南地方法院檢察署檢察官
    被      告  乙○○○
右列被告因業務過失傷害案件，經檢察官提起公訴（八十八年度偵字第一一三三三號
），本院判決如左：
    主  文
乙○○○從事業務之人，因業務上之過失傷害人，處有期徒刑陸月，如易科罰金，以
參佰元折算壹日。
    事  實
一、乙○○○係洪怡雯之母，洪怡雯在其位於臺南市○○○街七十五號之住處從事家
    庭託嬰褓姆工作，乙○○○則協助洪怡雯照顧受託之嬰幼兒，為從事託嬰業務之
    人，應注意避免使受託之嬰幼兒處於易發生危險或傷害之環境，並應注意嬰幼兒
    之動態以防止危險之發生，且無不能注意之情事，竟疏未注意，於民國八十八年
    三月十日上午某時，手持裝有滾燙開水之水壼，在上開住處受託嬰幼兒遊戲、休
    憩之客廳往樓上行走，而疏未注意受託嬰幼兒之動態，致受託之幼兒陳柔頻（為
    甲○○於八十六年九月十八日所生之女）（公訴人誤為林柔頻）撞及乙○○○手
    提之水壼，致遭滾燙之開水燙及其右側身軀及右臂處，致受有深度二度約百分之
    五燙傷之傷害。
二、案經被害人陳柔頻之母甲○○訴請臺灣臺南地方法院檢察署檢察官偵查起訴。
    理  由
一、訊據被告乙○○○固對於右揭時地協助其女兒洪怡雯照顧受託之陳柔頻，因持內
    裝有滾燙開水之水壺，卻未注意陳柔頻之動態，致陳柔頻撞及水壺，因而受有前
    開傷害等事實坦承不諱，然辯稱：伊非以為他人之保姆為業，故非從事託嬰業務
    之人云云。經查右揭事實右據告訴人於歷次偵審中指訴綦詳，且經洪怡雯於偵訊
    時證述：甲○○女兒託伊照顧，當天在二樓伊聽到叫聲，馬上跑下來，把她送醫
    院急救，並通知她家人等語在卷，並經被告自承確於右揭時地持滾燙開水之水壺
    ，遭被害人撞及而致使被害人受有上揭傷害等情，足見被害人所受傷害確因被告
    行為所致。而被告女兒係保姆，被告幫其帶小孩等情，亦為被告所不否認，足見
    被告應係從事業務之人，而被害人陳柔頻為八十六年九月十八日生，於案發時尚
    不滿二歲，年紀幼小，對週遭環境之危險與否本缺乏判斷能力，且正處剛學會順
    利行走而會滿場跑跳之階段，被告既在上開場所從事協助其女兒照顧嬰幼兒之工
    作，自應隨時注意需提供對嬰幼兒而言係安全嬉戲之環境，其卻持內裝有滾燙開
    水之水壺在陳柔頻會在該處遊憩玩樂之客廳行走，且其應可預見會因此導致陳柔
    頻發生危險之虞，惟其並未採取任何防護措施，以避免事故之發生，即難認為其
    無過失甚明。而告訴人受有上揭傷害，有財團法人奇美醫院診斷證明書一紙及被
    害人陳柔頻最初就診之郭綜合醫院於八十八年十二月三十日以郭綜發字第一六三
    四號函所送之病歷資料影本一份附卷足資佐證。是以被告上開所辯無非事後卸責
    之詞，不足為採，本件事證明確，被告犯行堪以認定。
二、按被告乙○○○係幫助其女兒從事照顧嬰幼兒之業務，為從事業務之人，核被告
    所為係犯刑法第二百八十四條第二項前段之業務過失傷害罪。公訴意旨雖認被害
    人因被告之上開犯行致受有重大難治之傷害，故認被告應成立刑法第二百八十四
    條第二項後段之業務過失致重傷罪等語。惟觀卷附之診斷證明書中所載，被害人
    陳柔頻係受有右前胸、右臂燙傷深度二度約百分之五之傷害，尚非肢體之機能全
    部喪失效用或其他於身體或健康有重大不治或難治之傷害，此亦經國軍左營醫院
    八十九年一月十日（八九）濟言服字第○○○七五號函認為陳柔頻所受前開傷害
    亦非重大難治之傷害，有前開函件一份在卷足參，是以公訴人認被告係犯刑法第
    二百八十四條第二項後段之業務過失致重傷罪，尚有誤會，惟起訴事實相同，爰
    依法變更起訴法條，併此敘明。爰審酌被告過失程度之輕重，及本件犯罪手段、
    所生危害、被害人目前傷口處會發癢，需貼矽膠再穿緊身衣以讓傷口皺摺撫平，
    至於會不會影響到小孩子的胸部發育，則要看將來的發育狀況而定，現在醫生也
    沒有辦法確定等情，業經告訴人甲○○於本院審理時陳稱在卷，並有國立成功大
    學醫學院附設醫院於八十九年一月十二日以（八九）成附醫病歷字第一一五二二
    號函送之病歷影本中謂：發現病患前胸部位開始有肥厚性疤痕增生，需穿著彈性
    衣來改善等語，並有被害人照片三幀在卷足稽，及被告犯後僅供承部分犯行，且
    未前往被害人家中探視，亦僅支付部分醫療費用，目前尚未與告訴人甲○○達成
    民事和解等一切情狀，量處如主文所示之刑，並諭知易科罰金之折算標準，以示
    懲儆。
據上論斷，應依刑事訴訟法第二百九十九條第一項前段、第三百條，刑法第二百八十
四條第二項前段、第四十一條，罰金罰鍰提高標準條例第一條前段、第二條，判決如
主文。
中    華    民    國      八十九    年      二        月      二十九    日
                              臺灣臺南地方法院刑事第四庭
                                      法  官  楊  惠  芬
右正本證明與原本無異。
如不服本判決，應於送達後十日內向本院提出上訴狀。（應附繕本）
          書記官  高  世  玉
中    華    民    國      八十九    年      二        月      二十九    日
附錄本案論罪科刑法條全文：
刑法第二百八十五條第二項：
從事業務之人，因業務上之過失傷害人者，處一年以下有期徒刑、拘役或一千元以下
罰金。致重傷者，處三年以下有期徒刑、拘役或二千元以下罰金。


司法院資訊處製作；財團法人民間司法改革基金會備份。
